# **Douglas Maciel d'Auriol Souza**

Mestre em eng. Mecânica com MBA em processo e projetos

Cel: (31) 99413-5621

E-mail: ddauriol@gmail.com

Casado, 1 filho.

# **RESUMO DE QUALIFICAÇÕES:**

Profissional com 17 anos de experiência em engenharia de processo e produto. Ocupou, nos últimos 4 anos, o nível sênior onde participou no conceito, desenvolvimento, instalação, startup e otimização de mais de 10 linhas novas de usinagem para blocos e cabecotes em alumínio. Além de usinagem, exerceu a posição de analista em diversos processos de manufatura, entre eles soldagem de componentes de grande porte para mineração, fundição de alumínio por gravidade, pintura industrial de equipamentos para mineração. Foi corresponsável em implementar novas tecnologias de controle e produção, como a verificação automática usando sistema de visão ou linhas 100% automáticadas no conceito de carregamento caóticos. Seu conhecimento em Lean Manufacturing e a vivência em PCP, análise de tempos e métodos lhe permitiu desenvolver uma alta capacidade analítica e uma visão transversal do negócio. Utilizando ferramentas e metodologias estáticas, como DOE, CEP, CPK, MSA e/ou MASP, obteve melhorias consideráveis nos processos e equipamentos, sendo estas em produtividade ou resolução de problemas. Acompanhou inúmeras auditorias de clientes e órgãos certificadores, além de elaborar documentação técnica específica e auxiliar na manutenção dos sistemas de qualidade e OHS. Por mais de uma vez apresentou desempenho acima do esperado, o qual foi atestado pelas avaliações de tipo minibox matriz que ocasionaram aumento nos pagamentos de bonificações anuais ou prêmio avulso. Atualmente está finalizando o mestrado em processo de fabricação industriais na Universidade Federal de Minas Gerais, com o tema de pesquisa relacionado à manufatura avançada (indústria 4.0) e otimização de processos. Possui graduação em engenharia mecânica, especialização em processo e MBA em projetos.

# FORMAÇÃO ACADÊMICA:

- Mestrado em Engenharia, Processo de Fabricação Universidade Federal de Minas Gerais (2018 – 2019).
- Master of Business Administration MBA, Processos Industriais e Gestão de Projetos

letec - Instituto de Educação Tecnológica - (2012 - 2014).

Engenheiro Mecânica

Pontifícia Universidade Católica de Minas Gerais / PUC Minas - (2007 - 2011)

### **EXPERIÊNCIA:**

# **NEMAK ALUMÍNIO DO BRASIL**

19-09-2011 - 07-2017

Empresa de grande porte - multinacional (Brasil) - no segmento automotivo

Engenheiro de Métodos e Processos Usinagem/ Sênior

- Definição e implementação de linhas de produção (layout, fluxo, planos de controle, especificação técnica dos equipamentos, comparativos técnicos, meios de controle, outros).
- Gerenciamento de projetos de linhas, equipamentos ou melhorias.
- Try-out de linhas (validação estatísticas, estudos de MSA, amostras de PPAP, implementação de CEP, outros)
- Desenvolver novas tecnologias de manufatura.
- Acompanhamento de auditorias de clientes e órgãos certificadores.
- Análise e otimização dos processos de fabricação com o objetivo de reduzir os tempos mortos em operações,
- Desenvolvimento de ferramentas especiais, adequação de parâmetros, redução de custos, assim como aumento da confiabilidade do sistema.
- -Validação e acompanhamento de processos produtivos em fornecedores externos.
- -Desenvolvimento de dispositivos de controle e fixação.
- -Modificação de máquinas e equipamentos.
- -Coordenação de equipes de processo.

#### SANDVIK MINING AND CONSTRUCTION

02-08-2010 - 18-09-2011

Empresa de grande porte - multinacional (Brasil) - no segmento mineração

### Analista de Métodos

- Definição, validação e implementação de procedimentos de soldagem para tambores , cavaletes e rolos para correias transportadoras (Automatizados, semi-automatizados e manuais).
- Definição e implementação de linhas de montagem, usinagem e pintura (layout, fluxo, planos de controle, especificação técnica dos equipamentos, comparativos técnicos, meios de controle, outros).
- Try-out de linhas de montagem, usinagem e pintura (Validação estatísticas, estudos de MSA, Amostras de PPAP, implementação de CEP, outros)
- Resolução de problemas e otimização de processos.
- Análise técnica de equipamentos e elaboração de especificação técnica para compra e instalação de máquinas
- Análise de desenhos verificando a capacidade técnica da planta e definições de ações para atendimento dos requisitos dos clientes.
- Desenvolvimento de dispositivos de usinagem, controle de processo e aprova de erros.
- Utilização de ferramentas para solução de problemas de forma eficiente (MASP / 8D / Diagrama de peixe
- Participação na coordenação do pilar de trabalho padronizado do projeto de WCM.

#### **NEMAK ALUMÍNIO DO BRASIL**

23-09-2004 - 02-08-2010

Empresa de grande porte - multinacional (Brasil) - no segmento automotivo

### Analista de Métodos e Processo / Produto

- Análise do processo produtivo, verificando os parâmetros e otimizando os mesmos, a fim de aumentar a produtividade sem comprometimento com a qualidade;
- Definição de instruções de trabalho, assim como elaboração de FMEA, plano de controle, fluxogramas e critérios de aceitação sem comprometimento da viabilidade das peças e dos requisitos do cliente.
- Auditoria e análise dos resultados das inspeções feitas (parâmetros de capacidade de processo CP, CPK, RR, dimensionais, processos, produto) e atuação, em consequência, na busca de que o produto atenda o requerido.
- Relacionamento com o cliente para modificação de produtos / especificações, assim como para solução de problemas.
- Utilização de ferramentas para solução de problemas de forma eficiente (MASP / 8D / Diagrama de peixe / etc.).
- Trabalhos em Lean Manufacturing para aumento de produtividade.

#### Analista de Métodos e Processo

- Atividades: Análise do processo com verificação das perdas e oportunidades de melhorias.

- Acompanhamento estatístico do processo (CEP), assim com aprovação de novos Métodos (Cm, Cmk, Cp, Cpk).
- Programação de Máquinas CNC E desenvolvimento de ferramentas, dispositivos e fornecedores.
- Verificação e definição de parâmetros de teste de estanqueidades.
- Análise de causa de problemas e confiabilidade do processo.

#### Analista de Mão de Obra

- Atividades: Análise de Tempos e métodos objetivando a eliminação dos desperdícios e consequente diminuição dos custos de produção.
- Cálculos de utilização de máquinas e mão de obra visando a saturação.
- Cálculos de OEE, eficiência máquinas/mão de obra, saturação máquinas/mão de obra, estudo de tolerância, cronoanálises, observação instantânea, brown paper, outras.
- Controle e programação industrial.
- Definição e implementação de linhas de acabamento e /ou usinagem (layout, fluxo, planos de controle, especificação técnica dos equipamentos, comparativos técnicos, meios de controle, outros)

### **IMEPA AUTO PECAS**

02-12-2002 a 21-09-2004

Empresa de médio porte - (Brasil) - no segmento automotivo

Técnico de Processo

- Análise do processo produtivo de usinagem seriada, análise técnica de cotações, desenvolvimento de novas ferramentas, dispositivos e fornecedores, desenvolvimento de folhas de processo, cálculos de parâmetros de usinagem e garantia da qualidade (PPAP, APQP, TS16949, QSB).

# **PUBLICAÇÕES:**

- Avaliação das temperaturas geradas pela fricção em corpos de metal duro revestidos com uma camada dual layer de TiN / (Ti,Al)n e sem revestimento.
- A influência da manufatura avançada na definição de novas linhas de usinagem.

# **RECOMENDAÇÕES:**

# Alessandro Mangiapelo

Plant Manager / Gerente Industrial

Em 9 de fevereiro de 2019, Alessandro supervisionava Douglas diretamente

"O Douglas tem um nível de inteligência muito elevado e consegue desenvolver projetos/processos complexos na área com extrema qualidade e velocidade.

Além disso, ele trabalha muito bem em equipe, sempre ajudando e apoiando os seus colegas de trabalho. Foi um dos melhores profissionais que tive a oportunidade de trabalhar, pois ele tem uma conduta ética formidável: respeita a todos, independente do nível hierárquico, passa seus conhecimentos com extrema paciência e sempre disposto a ajudar ao grupo a alcançar os objetivos.

A performance dos indicadores de processos foi muito alta, graças as habilidades e desempenho de todo o grupo que atuou nesta área, mas o envolvimento do Douglas foi fundamental para chegar a este nível elevado, utilizando um excelente conhecimento da área, além da sua inteligência extraordinária."

disciplina para seguimento de metodologias e elevado interesse pelo aprendizado, acelerando

### Jose Carlos Rocha Gonçalves

Gerente da Eng. WHB | Eng.<sup>a</sup> de Processos e Produto Em 12 de fevereiro de 2019, Douglas trabalhava com Jose Carlos no mesmo grupo

"Douglas Maciel é um profissional altamente capacitado e possui grande habilidade de conduzir várias atividades simultâneas sem comprometer o resultado final. Possui grande

o desenvolvimento próprio e de seus pares. Científico e organizado, busca sempre conciliar a teoria com prática, resultando em alta performance para resolução de problemas."

# José Roberto Alves Rogerio

Gestor Engenharia Industrial na Nemak Brasil

Em 3 de fevereiro de 2019, José Roberto supervisionava Douglas diretamente

"Trabalhei com o Douglas como parte da minha equipe e depois por mérito como colega, pois conseguiu uma oportunidade na Engenharia de Processo.

Tendo uma visão transversal do negócio, ..., e grande liderança de projetos, com habilidade de encobtrar solução de problemas, negociar e implementar"

# **INFORMAÇÕES COMPLEMENTARES:**

- Conhecimento avançado no Pacote Office incluso macros em Excel.
- Conhecimento de programação nas linguagens Python, JS e MatLab.
- Domínio em programação CNC Fanuc e Siemens.
- Domínio do MS Project;
- Domínio de AutoCad e Solid Works, conhecimento de Inventor.
- Cursos e conhecimento estatísticos avançado em CEP, DOE e MSA;
- Curso e vivência APQP, QSB, VDA e outros;
- Auditor ISO 9001 / TS16949;
- NR 12;

#### PRINCIPAIS COMPETÊNCIAS:

- Fabricação enxuta
- Kaizen
- Análise de modo e efeito de falha
- APQP
- Projeto e implementação de equipamentos

**Douglas Maciel d'Auriol Souza**